臺灣彰化地方法院刑事判決　　　　　　　　　　　　　九十一年度易字第三六九號
　　公　訴　人　臺灣彰化地方法院檢察署檢察官
　　被　　　告　丁○○
右列被告因違反著作權法案件，經檢察官聲請簡易判決處刑（九十年度偵字第八二０
０號）及移送併案審理（九十一年度偵字第九二五號、台灣台中地方法院檢察署九十
一年度偵字第九三四號），由本院改依通常程序審理，判決如左：
    主      文
丁○○共同以犯明知為侵害著作權之物而意圖營利而交付之方法侵害他人之著作權之
罪為常業，處有期徒刑壹年捌月。緩刑肆年，緩刑期內付保護管束。
扣案如附表一、二、三所示之盜版音樂光碟片共玖佰零柒片，均沒收。
    事      實
一、丁○○因家庭經濟狀況欠佳，亟須賺取正職以外之其他收入，以供家庭日常花費
    之用，明知綽號「劉仔」、「阿順」、「阿鴻」等姓名年籍不詳之成年男子要其
    擺攤販售之如附表一、二、三所列之音樂光碟片（即ＣＤ唱片），其中收錄之附
    表各項所列之歌曲，均係他人未經著作財產權人新力哥倫比亞音樂股份有限公司
    、博德曼股份有限公司、科藝百代股份有限公司、上華國際企業股份有限公司、
    豐華唱片股份有限公司、己○○○音樂股份有限公司、滾石國際音樂股份有限公
    司、環球國際唱片股份有限公司、華納國際音樂股份有限公司、艾迴股份有限公
    司、魔岩唱片股份有限公司、華研國際音樂股份有限公司（下稱新力公司、博德
    曼公司、科藝百代公司、上華公司、豐華公司、福茂公司、滾石公司、環球公司
    、華納公司、艾迴公司、魔岩公司、華研公司）等十二家公司及庚○○之授權利
    用而重製，為侵害著作權之物，竟意圖營利，各與上開三名成年男子分別基於犯
    意聯絡，以每天薪資新台幣（下同）五百元至一千元不等之代價先後受僱於渠等
    三人，並自九十年十月間起至九十一年二月五日止，在彰化縣彰化市中央陸橋夜
    市、溪湖夜市、彰化市精誠中學附近夜市、溪湖鎮大突里大公地政事務所前路邊
    夜市、員林鎮南平里台鳳夜市、台中市○○區○○路十七號前等地擺設攤位，以
    每張音樂光碟片五十元至一百元之價格，販售而交付予不特定之顧客，賺取薪資
    牟利，並以此為常業。嗣分別於九十年十二月五日晚間八時五十五分許，在彰化
    縣溪湖鎮大突里大公地政事務所前路邊夜市為警查獲，並當場扣得「劉仔」所有
    、供上開犯罪所用如附表一所列之盜版音樂光碟片四百八十一片；又於九十一年
    一月三日下午五時三十分許，在台中市○○區○○路十七號前為警查獲，並當場
    扣得「阿順」所有、供上開犯罪所用如附表二所列之盜版音樂光碟片四百二十二
    片；再於九十一年二月五日晚間九時許，在彰化縣員林鎮南平里台鳳夜市為警查
    獲，並當場扣得「阿鴻」所有、供上開犯罪所用如附表三所示盜版音樂光碟片四
    片。
二、案經新力公司、博德曼公司、科藝百代公司、上華公司、豐華公司、福茂公司、
    滾石公司、環球公司、華納公司、艾迴公司、魔岩公司、華研公司之代理人戊○
    ○、乙○○，及庚○○之代理人甲○○分別訴由彰化縣警察局溪湖分局、員林分
    局、台中市警察局第六分局報請台灣彰化地方法院檢察署檢察官偵查後，聲請簡
    易判決處刑，及台灣台中地方法院檢察署檢察官、台灣彰化地方法院檢察署檢察
    官移送併辦，由本院改依通常程序審理。
    理      由
一、右揭事實，業據被告丁○○於警訊及偵審中坦承不諱，核與告訴代理人戊○○、
    乙○○、甲○○、丙○○指訴情節相符，並有查獲現場照片三張及原版音樂光碟
    片封面、詞曲創作人資料影本附卷可稽，復有被告所販賣如附表一、二、三所示
    之盜版音樂光碟片共計九百零七片扣案足憑。本案事證至臻明確，被告犯行洵堪
    認定。
二、按刑法上所謂常業犯，指反覆以同種類行為為目的之社會活動之職業性犯罪而言
    ，至於犯罪所得之多寡，是否恃此犯罪為唯一之謀生職業，則非所問，縱令兼有
    其他職業，仍無礙於該常業犯罪之成立，最高法院八十五年度台上字第五一０號
    判例闡述甚明。則被告雖於犯罪時期間兼有在工廠內工作，惟因其有反覆以販賣
    盜版音樂光碟片為職業活動之事實，所得薪資均拿回家中供作日常花費，足認其
    有賴以維生而恃此為常業之意，核其所為，係犯著作權法第九十四條之以犯明知
    為侵害著作權之物而意圖營利而交付之方法侵害他人之著作權之罪為常業罪。公
    訴意旨逕認被告所犯為著作權法第九十三條第三款之罪名，疏未詳查其有以此為
    常業之主觀意思及客觀事實，起訴法條恐有未洽，惟其仍係基於同一社會基本事
    實，本院自應予以審究，並變更起訴法條。被告各與綽號「劉仔」、「阿順」、
「阿鴻」等姓名年籍不詳之成年男子就前揭犯行之實施，有犯意聯絡及行為分擔
    ，均為共同正犯。至於被告於九十年十二月上旬起（聲請簡易判決處刑書誤為下
    旬）至同年月五日止以外之其他部分犯罪事實，雖未及由檢察官於起訴書內詳加
    載明，然此因與起訴書中記載之犯行有實質上一罪之集合犯關係，為常業犯罪本
    需具備之反覆特性所涵括，自仍屬本院所應審酌之範疇，附此敘明。爰審酌被告
    犯罪動機、目的、手段、對於著作財產權人所生之損害、被告犯罪後坦承犯行、
    為警查獲後仍多次繼續擺攤販售侵害著作權物之主觀惡性、具有高職學歷之智識
    程度等一切情狀，量處如主文所示之刑，以示懲儆。又被告前未曾受有期徒刑以
    上刑之宣告，有台灣彰化地方法院檢察署刑案資料查註紀錄表及台灣高等法院被
    告全國前案紀錄表在卷可按，其經此教訓，當知警惕，應無再犯之虞，本院審酌
    上情，認主文所宣告之刑，以暫不執行為宜，爰併宣告緩刑四年，緩刑期內並付
    保護管束，以啟自新。扣案如附表一、二、三所示之盜版音樂光碟片共九百零七
    片，均係供犯罪所用之物，且為共犯「劉仔」、「阿順」、「阿鴻」分別提供被
    告擺攤販賣，此據被告供明在卷，應為渠等三人所有，均應依刑法第三十八條第
    一項第二款之規定，宣告沒收。
據上論斷，應依刑事訴訟法第四百五十二條、第二百九十九條第一項前段、第三百條
，著作權法第九十四條，刑法第十一條前段、第二十八條、第七十四條第一款、第九
十三條第一項、第三十八條第一項第二款，判決如主文。
本案經檢察官陳德芳到庭執行職務。
中    華    民    國    九十一      年      五      月      二十三      日
                                臺灣彰化地方法院刑事第三庭
                                    法      官  高  文  崇
右正本證明與原本無異。
如不服本判決，應於判決送達後十日內向本院提出上訴狀( 須附繕本 )。
告訴人或被害人對於判決如有不服具備理由請求檢察官上訴者，其上訴期間之計算係
以檢察官收受判決正本之日期為準。
                                    法院書記官  謝  志  鑫
中    華    民    國    九十一      年      五      月      二十八      日
著作權法第九十四條
以犯第九十一條、第九十二條或第九十三條之罪為常業者，處一年以上七年以下有期
徒刑，得併科新台幣四十五萬元以下罰金。
